臺灣臺南地方法院刑事判決
109年度金訴字第71號
公  訴  人  臺灣臺南地方檢察署檢察官
被      告  陳禹安


輔  佐  人  陳明豐
即被告之父
上列被告因洗錢防制法等案件，經檢察官提起公訴（109年度偵
字第3626號），本院判決如下：
    主  文
陳禹安無罪。
    理  由
一、公訴意旨略以：被告陳禹安可預見將帳戶之存摺、金融卡及
    密碼交付他人使用，恐為不法者充作詐騙被害人匯入款項之
    犯罪工具，並藉以逃避追查，竟仍基於縱有人利用其交付之
    帳戶作為實施詐欺取財犯行之犯罪工具以掩飾或隱匿詐欺犯
    罪所得，亦不違背其本意之洗錢及幫助詐欺取財犯意，於民
    國108年11月17日20時許，在臺南市六甲區之統一超商六甲
    門市，以每10日為一期、每個帳戶每期新臺幣（下同）1萬
    元之租金，將其所申設之京城商業銀行帳號000000000000號
    帳戶（下稱本件京城銀行帳戶）之存摺及提款卡等資料以交
    貨便之方式，租借寄予真實姓名年籍不詳、LINE暱稱「吳翊
    瑄」（下稱「吳翊瑄」）之詐欺集團成員，並依對方指示修
    改提款卡密碼，容任該人及其所屬之詐騙集團持以犯罪使用
    ，詐騙集團取得上開帳戶資料後，共同基於意圖為自己不法
    之所有之犯意聯絡，於同年月18日16時許，佯裝親友致電告
    訴人趙鄭麗華向其訛稱借款，致告訴人陷於錯誤，依指示於
    同年月19日11時22分許，匯款22萬元（未計跨行手續費30元
    ）至本件京城銀行帳戶內，而認被告同時涉犯洗錢防制法第
    2條第2款、第14條第1項之洗錢罪及刑法第30條第1項前段、
    第339條第1項之幫助詐欺取財罪等語
二、按犯罪事實應依證據認定之，無證據不得認定犯罪事實；有
    罪之判決書，應於理由內記載認定犯罪事實所憑之證據及其
    認定之理由，刑事訴訟法第154條第2項、第310條第1款分別
    定有明文。而犯罪事實之認定，係據以確定具體的刑罰權之
    基礎，自須經嚴格之證明，故其所憑之證據不僅應具有證據
    能力，且須經合法之調查程序，否則即不得作為有罪認定之
    依據。倘法院審理之結果，認為不能證明被告犯罪，而為無
    罪之諭知，即無前揭第154條第2項所謂「應依證據認定」之
    犯罪事實之存在，故依同法第308條前段規定，無罪之判決
    書只須記載主文及理由，而其理由之論敘，僅須與卷存證據
    資料相符，且與經驗法則、論理法則無違即可，所使用之證
    據亦不以具有證據能力者為限，即使不具證據能力之傳聞證
    據，亦非不得資為彈劾證據使用，則無罪之判決書，就傳聞
    證據是否例外具有證據能力，本無須於理由內論敘說明。本
    件因係諭知被告無罪，則依上開說明自無須於理由內論敘說
    明相關傳聞證據是否例外具有證據能力，合先敘明。
三、公訴意旨係以被告於司法警察調查中、檢察事務官調查中之
    陳述，告訴人於司法警察調查中之陳述，內政部警政署反詐
    騙諮詢專線紀錄表、郵政跨行匯款申請書、新北市政府警察
    局新店分局江陵派出所受理詐騙帳戶通報警示簡便格式表、
    本件京城銀行帳戶基本資料及交易明細各1份，以及被告與
    「吳翊瑄」之LINE對話截圖67張等情，為論罪之據。訊據被
    告對於其於108年11月17日20時許，在臺南市六甲區之統一
    超商六甲門市，依「吳翊瑄」之指示更改本件京城銀行帳戶
    之密碼，並同受「吳翊瑄」之指示而寄出本件京城銀行帳戶
    之存摺、提款卡，且告訴人有遭詐騙集團佯裝親友訛稱借款
    ，受騙而於同年月19日11時22分許，匯款22萬元（未計跨行
    手續費30元）至本件京城銀行帳戶內等情，固均為坦認，然
    堅詞否認犯行，並辯稱：我是依臉書之招募工作之廣告，加
    入廣告上載的Line而與「吳翊瑄」進行如附表所示之聯繫，
    原本我對「吳翊瑄」所稱係運彩公司欲以固定薪水向我租用
    帳戶以供運用的工作性質，存疑是否為詐騙，然經「吳翊瑄
    」不斷地說明，且又提供另一份可兼職在臉書社團「發帖小
    助手」之貼文工作，我遂被說服而在相信「吳翊瑄」所述為
    真之狀況下，方依其指示而更改本件京城銀行帳戶之密碼並
    寄出該帳戶之存摺、提款卡，我並不知道對方係要利用我的
    帳戶作為詐騙或掩匿詐欺犯罪所得之工具等語。且查：
  ㈠上開被告坦認部分，核與告訴人於司法警察調查中之陳述情
    節相符，並有內政部警政署反詐騙諮詢專線紀錄表、郵政跨
    行匯款申請書、新北市政府警察局新店分局江陵派出所受理
    詐騙帳戶通報警示簡便格式表、本件京城銀行帳戶基本資料
    及交易明細各1份，以及被告與「吳翊瑄」之LINE對話截圖6
    7張可稽，此部分之事實勘可認定。
　㈡按犯罪事實應依證據認定之，無證據不得認定其犯罪事實，
    刑事訴訟法第154條第2項定有明文。次按認定不利於被告之
    事實，須依積極證據，苟積極證據不足為不利於被告事實之
    認定，即應為有利於被告之認定，更不必有何有利之證據；
    且刑事訴訟法上所謂認定犯罪事實之證據，係指足以認定被
    告確有犯罪之積極證據而言，該項證據自需適合於被告犯罪
    事實之認定，始得採為斷罪資料；如未能發現相當證據，或
    證據不足以證明，自不能以推測或擬制之方法，以為裁判之
    基礎；又刑事訴訟法第161條第1項規定檢察官就被告犯罪事
    實，應負舉證責任，並指出證明之方法，故檢察官對於起訴
    之犯罪事實，應負提出證據及說服之實質舉證責任，倘其所
    提出之證據，不足為被告有罪之積極證明，或其闡明之證明
    方法，無從說服法官以形成被告有罪之心證，基於無罪推定
    之原則，自應為被告無罪判決之諭知，最高法院30年上字第
    816號、29年上字第3105號、92年臺上字第128號等判例意旨
    參照。經查：
　⑴被告於司法警察調查中陳稱：本件京城銀行帳戶，係我於107
    年8月間申辦而供工作撥款轉帳使用，而我在108年11月16日
    於臉書看到一則投資訊息，版面上是加Line的訊息，我就加
    入對方之Line而與「吳翊瑄」聯繫，對方表示係運動彩公司
    ，只需寄存摺及提款卡給對方，一本帳戶一個月可領3萬元
    之利潤，我就依「吳翊瑄」之指示操作超商之ibon列印表單
    ，再將我包好之本件京城銀行帳戶之存摺、提款卡交由超商
    櫃台寄送出去，之後我接到銀行通知表示該帳戶被盜用，我
    才知該帳戶被利用，我有跟「吳翊瑄」講，但對方就失聯了
    等語，於審理中亦稱：我在108年11月之前，曾短期做過包
    裝藥品及其他包裝工作之工人，在108年11月間並無工作，
    缺錢而很想找工作，我在臉書看到招攬工作的廣告，就加入
    廣告上載的Line而與「吳翊瑄」進行如附表所示之聯繫，我
    當初以為對方是詐騙集團，但後來就單純相信對方不是在騙
    我，且對方也有再介紹另一份在臉書社團發帖小助手的工作
    ，我就依「吳翊瑄」之指示更改本件京城銀行帳戶之密碼，
    並按指示寄出本件京城銀行帳戶之存摺、提款卡，之後銀行
    通知凍結我的帳戶後，我向「吳翊瑄」詢問，但就沒辦法再
    聯絡了等語。
　⑵觀察附表所示被告與「吳翊瑄」之Line聯繫意旨（見警卷第2
    6至42頁反面），被告係因見臉書有招攬工作訊息，始因而
    與「吳翊瑄」聯繫詢問係指何種工作，而被告對於「吳翊瑄
    」宣稱係運彩公司欲以固定薪水向被告租用帳戶以供運用之
    工作性質，原本係抱持是否為詐騙之質疑態度，並非一拍即
    合，且經「吳翊瑄」持續不斷以係因會員結帳之帳戶不敷使
    用才須租用帳戶並僅單純供正常出入帳使用、並非用於借貸
    、將簽立合約書以作保障、若有任何違法將可索賠、隨時可
    以取回等說詞，並佐以提出「吳翊瑄」之個人首頁、公司登
    記網頁為信，以及提供被告可再兼職另一份在臉書社團「發
    帖小助手」之貼文工作等虛偽說明、承諾、取信之說 服舉
    動下，誘使被告因而卸下心防，信任「吳翊瑄」所稱租用帳
    戶用途之說詞，而依指示更改本件京城銀行帳戶之密碼，並
    將該銀行之存摺、提款卡依「吳翊瑄」指示之方式寄出之後
    ，被告一接獲銀行通知該帳戶恐遭非法使用，便即驚覺受騙
    而向「吳翊瑄」強烈要求返還本件京城銀行帳戶之存摺、提
    款卡，但最終未獲回應。
　⑶又國立成功大學醫學院附設醫院（下稱成大醫院）受本院囑
    託，針對被告於起訴所指行為時之精神狀況進行鑑定，經與
    被告、被告之雙親面談，綜合臨床心理師及社工師之衡鑑、
    身體及腦波檢查、精神醫師之檢查，被告之個人史、身體與
    精神疾病史，並參照偵查卷宗，專業團隊之結論認為（見審
    卷第296至302頁所示成大醫院110年2月9日成附醫精神字第1
    100002834號函附之精神鑑定書）：
　  ①被告係單身、個性內向之27歲男性，自幼語言發展較遲緩
      ，且口語表達少，不善人際社交，對話迴避眼神，過往完
      全無法建立朋友關係；被告之興趣較局限於圍棋及特定電
      腦或單機遊戲，父母雖無法回憶其幼時有刻板、固執行為
      或習慣，然被告之父於嘉南療養院心理衡鑑填寫之亞斯伯
      格相關量表，皆支持亞斯伯格症之診斷，且心智理論評估
      亦顯示當需要模擬他人心智推理他人觀點時有些困難，此
      結果與本次鑑定中會談精神狀態評估，及社會認知圖卡測
      驗相符；被告基本應答尚可切題回應，能夠判斷簡單社會
      情境，但人際互動能力弱，且當社會訊息變得更複雜時，
      被告難推測與判斷他人意圖，需要引導才有辦法辨識，其
      人際判斷反應較容易與他人有落差。被告之表現符合美國
      精神醫學會精神疾病診斷準則手冊第五版（DSM-V）中之
      自閉症類群障礙，即舊稱之亞斯伯格症。
　  ②追溯被告過往之情緒症狀，符合DSM-V中之持續性憂鬱症（
      輕鬱症）之診斷標準；其於大學二年級學期末開始經驗低
      落情緒但尚能轉移情緒、易怒、睡眠困難、食慾下降、疲
      累感、失去活力、興趣下降、專注力下降、思考動作緩慢
      ，人際更形退縮，並有負面思考如無用感及無望感、自殺
      意念、關係意念（如懷疑他人說自己壞話），上述症狀持
      續時間超過兩年造成學業成績顯著退步並因此休學，圍棋
      成績退步但仍能於比賽中獲獎；被告於104年11月後規律
      於嘉南療養院追蹤，經抗憂鬱劑治療後症狀逐漸改善，後
      能復學順利畢業。被告之情緒症狀與日常生活及職業功能
      於過去數年略有起伏，近期相對穩定，目前無潛伏型精神
      病相關症狀，但仍需持續追蹤，然而，被告於情緒症狀相
      對穩定期間，工作仍難持續，應與憂鬱殘存症狀及自閉症
      類群障礙之症狀相關。
    ③被告過往有數次經驗他人推銷後購入不符合其經濟能力之
      產品，而針對本案之事發過程較困難描述細節，僅能表示
      自己「被騙了」、「太笨了」、「沒想到」，在本次求職
      過程中，雖對租借帳戶此工作存有疑心，於通訊軟體中曾
      詢問對方「薪水給個帳本和提款卡就有了？」、「不能理
      解」、「怕怕的」、「不會有後遺症吧」、「存簿和提款
      卡給陌生人會發生什麼事」，懷疑僅只提供帳戶就可領取
      薪水，但仍在對方解釋及承諾下決定姑且一試，於108年1
      1月17日按照指示寄出帳戶，以及製作小編貼文，根據被
      告自述及通訊紀錄，被告於108年11月19日發現帳戶有多
      筆金額出入而與對方確認，並詢問「我的帳號沒事吧？」
      、「錢進進出出沒關係？」，並在對方解釋後表示「相信
      你們」，直至108年11月21日六甲京城銀行通知後才知有
      異，按照銀行指示撤銷，並以通訊軟體連絡對方公司，詢
      問「我可以問你問題嗎？你們是不是詐騙集團？」，然對
      方失聯，是根據上述資訊，被告雖智力正常，但其社會認
      知缺損及社會經驗缺乏，導致其雖擔心「提供帳戶而不須
      提供勞力即可領取薪水」此事可能受騙，卻無認知「提供
      帳戶予他人可能受利用為犯罪工具」，參酌被告測驗之社
      會認知能力，其雖可判斷簡單社會情境，但對於複雜訊息
      則難獨立推測與判斷他人意圖，則被告對於本案辨識其行
      為違法能力並非完全喪失但應有明顯缺損，該段期間被告
      及其父母回憶情緒狀況相對平穩，應無喪失依其辨識而行
      為之能力。
    ④綜上所述，被告因自閉症類群障礙長期之社會情境辨識偏
      弱、社會認知能力低下、抽象思考能力差、人際社交經驗
      缺乏、社會常識缺少，導致其在人際互動中辨識危機之能
      力缺乏，在對方說服、推銷、承諾的狀況下無法如一般智
      識之成年人判斷對方揑造（鑑定書誤載為「照」）之謊言
      ，或者預見此行為可能成為對方之犯罪工具。故被告辨識
      其行為違法能力應有顯著缺損，並無喪失依其辨識而行為
      之能力。
  ⑷近年來詐欺集團猖獗，除檢警機關積極查緝詐欺犯罪外，政
    府機關為打擊犯罪，避免民眾財產之嚴重損失，亦不斷透過
    各種媒體、廣告宣導提醒民眾注意，呼籲民眾勿因一時貪念
    、不察，為詐欺集團所乘，匯入款項與不明人士外，亦勸諭
    民眾勿貪圖小利，出賣（租）帳戶、電話門號與詐欺集團使
    用或提領來路不明款項，成為詐欺集團幫兇。故以有償方式
    取得人頭帳戶、吸收車手提款愈趨不易，詐欺集團成員遂另
    闢管道，改以代辦貸款、應徵工作為由，在報紙、網路刊登
    貸款、徵才廣告，再以各種具有說服力之詐騙話術，藉機騙
    取金融帳戶存摺、金融卡等資料，或請帳戶申設人告知金融
    帳號後，假借各種理由說服帳戶申設人提款之情形，亦時有
    所聞；又衡以一般人對於社會事物之警覺性或風險評估，因
    人而異，且與受教程度、從事之職業、心智是否成熟，並無
    必然之關聯，且況個人認知能力，常因客觀環境因素干擾影
    響，於急迫、忙亂或資訊不對等時，尤為明顯，甚或對於外
    界事物之判斷能力嚴重下降，而無察覺任何異狀或無為合乎
    常理決定，此觀諸詐欺集團各種詐騙手法屢經媒體大幅報導
    、政府強力宣導，猶常見社會各階層民眾受騙上當，即可明
    瞭，則金融帳戶持有人因相同原因陷於錯誤而交付金融帳戶
    資料之可能性，亦無法完全排除。由前所述，被告係因有找
    尋工作機會之需求，受臉書所載招募工作廣告之誘使，而與
    「吳翊瑄」進行附表所示詢問工作內容之聯繫，且雖最初對
    於「吳翊瑄」所稱工作性質係運彩公司以固定薪水向被告租
    用帳戶以供運用之說詞，係抱持是否為詐騙之警戒而質疑之
    態度，然經「吳翊瑄」不斷對被告進行前開虛偽說明、承諾
    、取信等一連串之騙誘說服舉動，且被告復因本身之自閉症
    類群障礙，而長期社會情境辨識偏弱、社會認知能力低下、
    抽象思考能力差、人際社交經驗缺乏、社會常識缺少，致使
    其在人際互動中辨識危機之能力缺乏，而在面對對方說服、
    推銷、承諾的狀況下，無法如一般智識之成年人判斷對方揑
    造之謊言，或者能預見提供帳戶資料之行為可能成為對方之
    犯罪工具的個人特質，導致被說服而在誤信「吳翊瑄」所述
    為真，而在未能預見他人可能利用其帳戶資料為犯罪工具使
    用之情境下，始受「吳翊瑄」之誘導指示而進行更改本件京
    城銀行帳戶之密碼並寄出本件京城銀行帳戶之存摺、提款卡
    ，尚難認被告係確實知悉或可預見其提供本件京城銀行帳戶
    資料之對象為詐騙集團，猶仍提供而助使詐騙集團據以作為
    實行詐欺取財及掩匿詐欺犯罪所得之工具，而存有幫助詐欺
    取財、洗錢之認知及決意。從而，揆諸前揭判例及說明，公
    訴意旨所指被告同時涉犯洗錢防制法第2條第2款、第14條第
    1項之洗錢罪及刑法第30條第1項前段、第339條第1項之幫助
    詐欺取財罪之事實，尚未舉證達令人確信無疑之程度，既無
    從確認被告有此犯行，自應為無罪之諭知。
據上論斷，應依刑事訴訟法第301條第1項，判決如主文。
本案經檢察官廖羽羚到庭執行職務。
中　　華　　民　　國　　110 　年　　5 　　月　　28　　日
　　　　　　　　　刑事第七庭審判長法　官　陳威龍
　　　　　　　　　                法  官  高如宜
　　　　　　　　　                法  官  鄭銘仁
以上正本證明與原本無異。
如不服本判決應於收受本判決後20日內向本院提出上訴書狀，並
應敘述具體理由。其未敘述上訴理由者，應於上訴期間屆滿後20
日內向本院補提理由書狀（均須按他造當事人之人數附繕本）「
切勿逕送上級法院」。 
　　　　　　　　　　　　　　　　　書記官  楊琄琄
中　　華　　民　　國　　110 　年　　5 　　月　　31　　日
附表：
     時間 傳訊者（陳禹安） 傳訊者（「吳翊瑄」） 108年11月16日 21：02 什麼工作  21：39 你好 大美女  21：48 有什麼工做可做到過年  22：09 （取消通話符號）   108年11月17日 12：05  我們這邊的想做的都可以做到過年喔 12：21 做什麼   12：24  你看到的是哪份内容呢  12：29 不知道fb看到什麼薪资袋什麼  12：29  那是我們的會員號 12：30  ①先给你介绍一下公司兼職大槪内容 ②簡單的說就是你租賬戶給我們公司使用 ③你帳戶不用有錢只需要存簿跟提款卡寄到公司訧可以配合每期可以領取固定薪水 12：30 騙人  12：32  ①為什麽這樣說呢 ②我們有騙過你嗎 12：35 保保保  12：46  ？ 12：52 為什麼要這樣  12：53  簡單的說就是你租賬戶绐我們公司使用 12：54 為什麼這樣可以領錢  13：27  ①那你是不清楚是嗎 ②為清楚可以問但不要說我們騙人 ③我們是運動彩公司的 14：05 我不清楚可以簡單說明公司營運模式  14：13  全台不同區域有幾百萬的會員由於會員輸贏结酸兌匯存取的帳戶不夠用所以公司才要找配合提供帳戶给會員兌換的 15：10 照片是你本人嗎  15：11 騙了就走了  15：17  ①是啊 ②公司要求招募人員要用本人頭像的 ③你之前被騙過嗎 15：47 運彩還不是要賭誰贏  15：49  ①我們是招募工作配合人員 ②不是讓你去賭 ③兼職明白嗎 15：50 重點是什麼工作我要做什麼  15：51  ①公司租用你的賬戶只是正常的出入賬使用 ②你只要有能用的帳戶 ③相當于你租绐我們 15：52  我們给你租金 15：52 那你用我的帳號去借錢 在還我嗎  15：56  ？？ 15：57  ①內容為「你帳戶不用有錢 只需要存簿跟提款卡 就可以配合每期可以固定薪水」之截圖 ②我們不要你的 ③我們只要你賬戶 ④公司租用你的賬戶只是正常的出入賬使用相對你們的薪水來說如果我們沒有帳戶绐會員出入賬那造成的損失是不可估計的 16：00 ①我的帳戶被人出租 ②什麼意思  16：01 帳戶被人做保  16：02  你賬戶是給我們公司使用用 16：02 那你帳戶不那來给我用  16：02  不會给別人 16：03  ①所以說我公司會給你薪水去租你的 ②看你要不要做 ③我們不是強迫你做的 16：04  謝謝 16：05  ①那你要做嗎 ②給個回答 16：06 那公司欠債我來還  16：07  ①不好意思  ②公司基本資料照片 ③我們公司不會欠錢的 ④公司在確認你的賬戶可以正常使用後公司會安排工作人員上門跟你面簽合約書的這樣雙方部有保障 16：09 怕怕的  16：10  如果你是來詢問工作的話有什麽不懂的可以問我 16：11  ①做不做都沒事 ②如果我們公司有違反任何一條例你都可以告我們公司索取賠償的我自己也配合一年多了沒有任何風險的… 16：11 那你封面照是甚回事  16：15  是有什麽問題嗎 16：15 為什遮住臉  16：15  「吳翊瑄」LINE首頁照片 16：16  ①頭像是我本人 ②背景不是喔 16：17 那我要做什麽是 可以拿錢  16：19  ①存簿和提款卡寄到我們公司就可以配合領取薪水 ②想要回我們會在5天内寄回 16：22 存簿和提款卡給陌生人那會發生什麼事  16：24  ①會被詐騙 ②給個人的話 16：24 我戶頭沒錢  16：25  ①我們是公司向你租借 ②不是以我個人名義 16：26 薪水給個帳本和提款卡就有了？  16：27 不能理解  16：27  ①對的 ②公司租用你的賬戶只是正常的出入賬使用相對你們的薪水來說如果我們沒有帳戶給會員出入賬那造成的損失是不可估計的 ②這句話你可理解一下 ③我前面有說 16：28 會員是？  16：29  ①在我們公司的會員 ②你的賬戶是財務保管 ③不會到會員手里 由我們財務來使用 16：33 我有台灣運財帳戶  16：35  ①？ ②銀行的就可以 16：35 運彩  16：41 可領到過年？  16：43  ①當然可以 ②你想配合多久都行只要有在配合 ③公司就會绐你薪水 16：43 有多少人這麽做  16：43  一個賬戶一份薪水 16：44  ①一人最多可租4個 ②我們的賬戶要保證比會員多的 ③所以定期會招人租借 16：44 你收回什麼  16：45  發錯的 16：45 我要看看  16：45  ①哈嘍 我們公司現招聘10名FB社團發帖小助手 ②這是貼文的 16：46  ①你要做也可以做 ②不過大多是主婦在做 ③還有學生 16：46 我要看看  16：47  工作内容簡單易懂 需要俱備FB到社團Po文 每天需要發60篇文宣等於一天700元 沒有完成60篇按10元一篇 超過60篇是一天700元+多一篇抽12元 16：48  這個你要做嗎 16：49 可以吧  16：50 你不是收回這個  16：50  ①給個確定 ②我這邊给你做薪水檔案 ③報給財務 16：51 ？  16：52 ？？  16：52  ①報給財務 證明你是今入職的 ②到期给你算薪水的 16：53  你之前沒上過班嗎  16：53 沒   16：53  姐果你很懷疑我們的工作 我建議你不要做 因為到時剛到 就要我們寄回 會很麻煩 16：54  不清楚的都可以問 最后請給個確定 16：55  收到你的賬戶確定能正常使用5個工作日會給你派發第一期薪水是10000每個月都會有3期薪水就是月領30000 16：56  ①滿5天 10天寄回都會有薪水 ②第一次5天 后面都是10天一期 16：58 怎麼領錢  16：58  你的薪水是要匯到指定賬戶還是現金袋看你方便 16：59 提款卡被拿走？？  16：59  ①不是拿走是我們向你租卡片和帳薄 ②你有其它的在你那 17：00  可以寄到那邊 17：00  租是會還的 你不想租的時候我們就给你寄回 17：02 只有一張  17：02  一份一個月有3萬 17：03  看你要寄幾份 17：06 所以工作是fb發文？  17：08  ①我前面說的賬戶的喔那你要做哪份 ②我給你介紹哪份吧 17：10 兩份？  17：10  ①兩份都要做嗎 ②可以喔 ③那我們可以先一份一份來確定嗎 ④你要先了解釋哪一份 17：12 第一  17：13  ①是賬戶的嗎 ②賬戶的還有不清楚的你問吧 ③我可以回答你 17：14 是第一份？  17：15  ①對的 ②這是第一份 17：15 那第二份？  17：16  ①第二份15天發工資 ②看你做多少發多少 17：17  每天需要發60篇文宣等於一天700元沒有完成60篇按10元一篇超過60篇是一天700元+多一篇抽12元 17：17 那你收回什麼我不會笑  17：18  ①我收回的只是我打錯的 ②本來沒給你介绍第二份是你問我的 ③好嗎 17：18 我有看到  17：18  如果你不相信我們我們可就到這 17：19  ①我那句是要發給其他人 ②發到你這里 你這樣能懂嗎 ③所以我收回了 17：20  ①不是只有你一個 ②就像這術 ③我會打錯字 ④明白嗎 ⑤因為人多 ⑥明白嗎？ 17：21  我們有設置用語 17：22  所以你要做就確定一下 不相信的話 就沒有必要在聊下去了 17：24  ①Line對話截圖 ②每天招募的工作都有很多的 17：29 好吧 好康的怎麼不要  17：37  ①確定后可以來找我第一份工作是限時的可能到明天就招滿人了 ②第二份長期有招募 17：40 找你？  17：41  對的 17：42 去哪裡找  17：44  ①在這找我聊天 ②或你來我們公司找我 ③臺北市○○區○○○路0段000號9樓 17：47 太遠  17：48  ①早確定早拿薪水 ②我們也聊了這麼久了 17：51 確定  17：53 是過年就沒了？  17：55 你的照片有畫裝吧  18：10 郵寄這裡？  18：13  ①不是哦我們臺彩全臺都有分公司 ②你要寄我這邊就安排 18：14  ①哪邊缺就寄哪 ②我們會给你代碼 ③你不用出一分錢 18：29 ①好喔 ②請說  18：42  ①你要確定要做 ②我們才會讓財務安排 18：43  ①把卡片和存簿包起來拿到7-11寄给我們就行了 ②薪水什麼的前面你也清楚了吧 18：58 財務是誰  18：58  財務有很多個人 不是只有一個 誰在班誰安排 18：59 拿提款卡做什麼 你們沒密碼  18：59  ①所以你要給我們啊 ②我們向你租借 ③能明白字面意思嗎 19：00  你寄之前提款卡先拿到任意提款機修改密碼 统一改成112233 全台都有跟公司配合做兼職的擔心密碼搞亂 19：00 過年就沒嗎  19：00  我們是做長期的 19：01  只有你不想做了我們才會招人來補上 19：02 是為公司一原嗎  19：03  ①不是 你這算兼職 ②公司人員要在公司上班 19：03 所以要寄哪裡  19：05  ①當你確定要寄的時候 ②我們才會安排你 ③明白嗎 19：08 明白  19：09  那你確定要做嗎 19：10 不會有後遺症吧  19：11 ①有嗎 ②晚上可以寄嗎  19：14 確定啦  19：14  不會的 19：15  ①如果我們公司有違反任何一條例你都可以告我們公司索取賠償的 ②我到10點下班 ③你在10點前我會绐你安排 19：16  ①麻煩你先把LINE的ID薪水帳戶跟公司配合的賬號戶名跟你的電話配合帳戶本人的身份證正反面拍傳給我我這先幫你做個薪水存檔 ②我交给財務存檔 19：27 Line ID薪水帳戶跟公司配合的帳號戶名？  19：29 那是薪水帳戶？  19：31  ①薪水帳戶和公司配合的帳號 ②可以一樣 19：32  ①你有可以領錢的帳戶嗎 ②沒有你给我們地址 ③我們給你寄現金袋 19：34 台南市○○區○○里○○街 000巷00弄00號  19：35  這是你的領錢地址對嗎 19：35 是  19：36  其它的也發給我吧 19：37 Line IZ 00000000000  19：37  Line的ID：00000000000 姓名： 電話： 配合賬戶： 薪水地址：台南市○○區○○里○○街000巷00弄00號  19：38  配合帳戶就是你要寄給我們的  19：43 陳禹安 0000000000  19：45 000000000000  19：45  ①Line的ID：00000000000 　姓名：陳禹安 　電話：0000000000 　配合賬戶：000000000000 　薪水地址：台南市○○區○○里○○街000巷00弄00號 ②哪個銀行的  19：45 京城銀行六甲分行  19：56  ①麻煩把你要配合帳戶存簿和本人的身份證正反面拍傳給我 ②Line的ID：00000000000 　姓名：陳禹安 　電話：0000000000 　配合賬戶：000000000000 　薪水地址：台南市○○區○○里○○街000巷00弄00號 20：06 被告身分證正反面照片  20：08  收到 20：09  還有要配合的卡片和存簿 20：10 本件京城銀行帳戶存摺封面照片  20：13  還有提款卡 20：13 本件京城銀行帳戶存摺封面照片  20：14 本件京城銀行帳戶提款卡照片  20：16  你京城銀行的存簿是哪一個 20：16 綠色  20：16  ①本件京城銀行帳戶存摺封面照片 ②是你本人的對嗎 20：17 是喔  20：20  那你現在方便去寄嗎 20：21 方便  20：21  ①你寄之前提款卡先拿到任意提款機修改密碼统一改成112233全台都有跟公司配合做兼職的擔心密碼搞亂 ②提款卡比較脆弱改好密碼後你找個袋子或者小盒子之類的先把存簿跟提款卡包好再用袋子裝好拿到7-11寄交貨便 20：23  你改好密碼的時候跟我講一下喔在拿個小袋子或小盒子裝好你的帳戶喔 這畢竟是你的隱私 我要對你負責的 20：31  你出門了嗎 20：31 改好了  20：31  那你包好了嗎 20：32 塑膠袋包好嗎  20：32  拍給我看一下 20：33 塑膠袋照片  20：33  這樣不行喔 容易損壞 20：34  ①去買個信封袋來裝會比較安全喔 ②畢竟是你的賬戶要保管好隱私 20：35 包裝照片  20：36  ①這個可以 ②Z00000000000 20：36 ？  20：36  請至7-l1 ibon機台點選購物寄貨→交貨便→寄件→PChome商店街寄件→輸人代碼Z00000000000即可寄件成功 20：37  你先去寄不懂的問我 20：39  寄好麻煩把單據跟發粟拍给我 20：40 兩個而已   20：41  ？ 20：41 存薄和提款卡   20：41  對的 20：43  ①代碼輸人進去會有一張大單據 ②你拿著你的大單據交给櫃員 20：45  然后把櫃員給你的小單據跟發票拍給我 20：49  還在嗎？ 20：49 寄件明細照片  20：49  對的 20：51 140元  20：51  ①140是我們公司承檐的 ②寄件明細照片 ③你不用一分錢喔 20：52 喔喔  20：53  收好大單據和包一起給櫃員說要寄件就行了 20：53 寄件單據照片  20：54  收到 20：54  收到你賬戶后我會第一時間通知你的 21：01 我還是不懂有這麼好康的事  21：02 那應該很多人加入吧 想到不用做任何事而領錢  21：03 只是這樣而已  21：03  也不會說很多 我們不是每天都有在招人的 21：04 那你fb的是第二份工作内容  21：05  ①工作内容簡單易懂需要倶備FB到社團Po文每天需要發60篇文宣等於一天700元沒有完成60篇按10元一篇超過60篇是一天700元+多一篇抽12元+有人是看到你發的文加我的加5元（全勤獎勵2000元） ②這個你有不明白的嗎 21：06 文宣是自己做嗎  21：08  每天我們都會給你内容 21：12  你每天發的文會有檢查組查看的合格的就算不合格的會扣掉 21：13  ①發幾篇算幾篇的錢 ②15天結算一次 21：18   ①你有興趣要做嗎 ②人數要在3000人以上的社團 ③每一篇發在不同的社團才箅 21：19 那我要花時間吧  21：21  這個肯定要的 畢竟是按篇算錢 多做多賺 21：22 3000人社團怎麽找  21：24  兼職 網站打工 在家 大學 台北市 台灣 分享 竹苗 北市 新北市 分享 桃園 花蓮 大學 新聞搞笑 兼職 手工 二手 相親 單身 賺錢 兼差 花蓮 po 在家 費這些社團都要3000人以上的就可以去搜索這些關鍵詞的社團喔 標題是免費跟廣告開頭的社團不要喔 找一些不一樣的社團 21：35 社團廣告照片   21：36  ①社團廣告照片  ②人數夠就行 21：37 什麼軟體可以裁切  21：38  ①手機的截圖功能就行 ②截圖照片 ③做成這樣的 21：45 好難  21：49  我這邊快下班了能明天跟你說嗎 21：50 好  21：52  明天上班我找你 108年11月18日 08：17 Hello  11：14  你好 你要繼續了解昨天的PO文嗎 11：16 對  11：17  ①Line截圖照片 ②昨天是到這 ③就是發個文 ④相冊會做嗎 11：17 不會  11：18 跟你做一模一樣？  11：18  截圖照片 11：19  ①這是我另一個小助手做的 ②我截圖给你看的 ③截圖照片 11：21 截圖你這張？  11：26  ①做一篇 ②截圖一張 ③然后把所有的做成相簿給我 11：28  ①相簿照片 ②做成是這樣的 ③怎麽做的 ④看這張圖 ⑤截圖照片 11：29  ①你發一篇文 截圖一篇 ②在照這樣 11：32 作文不好  11：34  ①每天發什麼内容 ②我們會給你 ③你照發就行了 ④看你啦做不做都不影響上一份工作2種工作不同的 11：38 相薄建立成功  11：40  ①對就是這樣 ②做完一起放進去 11：43 在相簿内新增了照片  11：47 相簿建立成功  11：49  ①這里面只有一張 ②你要多發幾篇一起做成一份給我 11：49 在相簿内新增了照片。  11：49  ①照片 ②你可以都發完 11：50  ①在做成相簿給我 ②能明白嗎 ③發的内容不是這個 ④我給你内容 11：51  ①誠徵文書助理（名額到截止）適合家庭主婦學生兼職 　每天固定工作置做完其餘都是你的休息時間 　全勤獎金3000元 　想了解+Line詢問uu765吳小姐 ②招聘貼文小幫手照片 ③這是18號内容 ④你發這些 ⑤工作沒有限制時間晚上12點以前算當日工作量 ⑥工作完成後截圖做成相簿拍傳給我就可以了 11：53 在相簿内新增了照片。  12：07 在相簿内新增了照片。  12：56  ①招聘貼文小幫手照片 ②像這張是可以的 13：28 然後？  13：28  ①然后一個社團一個社團去發 ②一個社團一篇 13：29  ①發一篇賺一篇的錢 ②看你想賺多少了 14：14  像這樣就行了 21：23 一定要60篇才能賺錢嗎？  22：50 可以改網路銀行的帳戶嗎  108年11月19日 10：31 Hello  11：05  不用的 發的少 賺的少 都有錢 你是說薪水賬戶嗎 12：01 是阿  12：04 京城銀行入帳220K！！  12：06  你是說現在有人滙款220K到你這張賬戶是嗎 12：23 這是Line京城銀行通知  12：25  ①今天剛收到你的賬戶 ②財務在審核你的帳戶 ③這是正常的流程 ④你不要去影響喔 12：26  審核通過后就會安排你的薪水寄出 12：27  你不是要改嗎 12：30 000000000000  12：32  是哪個銀行的 12：33 （013）  12：35  Line的ID：00000000000 姓名：陳禹安 電話：0000000000 配合帳戶：000000000000  (京城銀行六甲分行）  薪水地址：000000000000 (000) 12：38  對嗎 000000000000（013）銀行是哪家 12：39 （013）000000000000國泰世 華Jojo網路銀行 Koko  12：41  ①好的 ②我交給財務了 ③確定沒錯了吧 12：42 對  12：43  ①OK ②你昨天的 ③有發嗎 12：44  得截圖给我才算喔 12：59 招聘貼文小幫手照片  13：00  ①只有一篇喔 ②一篇是10塊 13：01 怪怪的這樣行嗎  13：02  上面這張是可以的 13：04 招聘貼文小幫手照片  13：05 昨天的  13：05  ①就是這張 ②相簿照片 ③截圖照片 13：06  ①他這樣就是28篇 ②你那樣只有一篇 ③你是沒發傳好嗎 13：08 怎麼做  13：10  你是用手機對嗎 13：10 相簿建立成功  13：11 這樣8篇？  13：11  ①對的 ②就是這術 ③工作沒有限制時間晚上12點以前算當日工作量 ④你可以都做好 ⑤一起發 13：12  ①招聘貼文小幫手照片 ②不過  ③這有的是不算的  ④招聘貼文小幫手照片 ⑤這種才算 ⑥招聘貼文小幫手照片 ⑦你只發一個圖的 ⑧不算 ⑨明白嗎  13：12 明天白   13：13  ①那你今天發別的 ②我给你内容 ③徵貼文小幫手 　每天花一點時間 　就可以賺取零用錢 　要的請加line：uu765 ④誠徵發文小幫手照片 ⑤發圖片和文字 13：14  19號内容 13：14 發给各個社團在一起傳  13：14  ①不同社團的 ②發一篇截圖一次 ③在總的做成相簿 13：42 我的帳號没事吧  13：43 那個錢進進出出沒關係？  13：43  ①沒事的 ②我們公司是合法的 13：44 相信你們  13：44  ①等你的審核沒問題了 ②我們會讓人去找你簽合约的 ③保障用的 13：45  ①明白嗎 ②我之前也有說過喔 13：49 是合法使用  13：50  ①當然了 ②你到時候簽約的時候就知道了 13：50 聽別人說不當使用  13：52 很多人不知道  13：52  因為也有騙子公司 13：53  ①有的人被騙了 ②所以說不當了 13：56 徐源志是誰  13：57  是我們財務的接收件人員 108年11月20日 16：22 你們不會騙人吧  16：23  ①怎麽會 ②要是騙你早把你封鎖了 17：55 你有在網路上玩過台灣運彩  18：00  ①沒有喔 ②我是不玩這個的 108年11月21日 15：04 你們是騙子  15：14 ①你們是騙子 ②你們是騙子  15：15 ①取消通話 ②取消通話  15：25  ①？？ ②怎麽了？〉 15：25 我要去銀行撤銷了  15：29  為什麼啊 15：30  是發生什麽事情了啊 15：34 銀行打電話绐我阿什麽彰化銀行的  15：34  ①？？？ ②？？ ③什麼啊 ④說什麽啊 15：35  你要講清楚啊 15：36 轉到彰銀  15：37 銀行打電話给我要去辦撤銷  15：42  ①你到底在說什麼 ②銀行给你打電話啊 15：43  ①然後你去撤銷了嗎 ②？？ 15：50 我可以問你問題嗎  16：30  ？ 20：41 你們是不是詐騙集團  20：42 台灣運彩有在做這個？  21：58 照片是你本人嗎  21：58  ①當然不是 ②對的 21：59 視訊？  22：05  你現在把帳戶取消了是什麼意思 22：06  這樣搞的我們工作出現問題了 108年11月22日 00：24 取消通話  108年11月26日 10：29 70311還你們  10：41 取消通話  15：18  ①？ ②什麼意思 22：44 我去銀行辦退 還有70311在帳戶禮  23：45 你不要在騙了我銀行帳戶退了  108年11月27日 00：11 你們把220k存進去拿走150k還有70k在銀行裡是不是走官司  00：50 ①把我的寄回來 ②不送 ③帳號還有卡片  108年11月29日 18：25 不還我？  108年11月30日 06：40 人頭公司  20：34 對不起可以回我嗎 我背叛了你 因為我  20：36 對不起對不起對不起  108年12月01日 09：36 取消通話  108年12月06日 09：35 取消通話